【裁判字號】    99,撤緩,2
【裁判日期】    990120
【裁判案由】    撤銷緩刑
【裁判全文】
臺灣士林地方法院刑事裁定               99年度撤緩字第2號
聲  請  人  臺灣士林地方法院檢察署檢察官
被      告  甲○○
上列聲請人因受刑人即被告甲○○侵占案件，聲請撤銷緩刑之宣
告（98年度執聲字第1417號，前審案號：本院95年度易字第927
號），本院裁定如下：
    主  文
甲○○之緩刑宣告撤銷。
    理  由
一、聲請意旨略以：受刑人即被告甲○○因犯侵占案件，經本院
    於民國96年9 月27日以95年度易字第927 號（93年度偵字第
    1744號）判決處有期徒刑2 月，緩刑5 年，並應向被害人中
    川工業有限公司支付新臺幣700 萬元，於96年10月29日確定
    在案。乃於緩刑期內未依判決主文所示按時支付賠償金，中
    川工業有限公司於98年6 月17日寄發存證信函予受刑人並具
    狀聲請撤銷受刑人緩刑之宣告，足認原宣告之緩刑難收其預
    期效果，核該受刑人所為，已合於刑法第75條之1 第1項 第
    4 款所定撤銷緩刑宣告之原因，爰依刑事訴訟法第476 條規
    定聲請撤銷。
二、按受緩刑之宣告而有下列情形之一，足認原宣告之緩刑難收
    其預期效果，而有執行刑罰之必要者，得撤銷其宣告：一緩
    刑前因故意犯他罪，而在緩刑期內受得易科罰金之有期徒刑
    、拘役或罰金之宣告確定者。二緩刑期內因故意犯他罪，而
    在緩刑期內受得易科罰金之有期徒刑、拘役或罰金之宣告確
    定者。三緩刑期內因過失更犯罪，而在緩刑期內受有期徒刑
    之宣告確定者。四違反第74條第2 項第1 款至第8 款所定負
    擔情節重大者。前條第2 項之規定，於前項第1 款至第3 款
    情形亦適用之，刑法第75條之1 定有明文。
三、經查，被告前因侵占案件經本院於96年9 月27日以95年度易
    字第927 號判決「甲○○連續意圖為自己不法之所有，而侵
    占對於業務上所持有之物，處有期徒刑貳年。緩刑伍年。甲
    ○○應向中川工業有限公司支付新台幣柒佰萬元，給付方式
    如下：於民國九十六年七月二十三日給付新臺幣貳拾伍萬元
    ，九十六年九月十三日給付新臺幣拾伍萬元，其餘新臺幣
    陸佰肆拾萬元自九十六年十月十五日起至清償日止，於每月
    十五日按月匯款新臺幣肆萬元至原告帳戶（彰化銀行汐止分
    行00000000000000號帳戶），如有一期未給
    付，視為全部到期。」，並於96年10月29日確定，有該判決
    書、臺灣高等法院被告前案紀錄表可稽，惟受刑人於受有緩
    刑宣告後，本應履行義務，分期給付被害人財產上損害，且
    依上開判決書所載「一期未履行，視為全部到期」，受刑人
    於98年5 月15日及98年6 月15日已連續兩期未給付款項於被
    害人，即視為全部到期，被害人為維己身之權益，於98年6
    月17日寄發存證信函予被告，然卻未獲任何回應等情，有被
    害人中川工業有限公司予受刑人甲○○之存證信函、中川工
    業有限公司彰化銀行帳戶之匯入明細表及被害人中川工業有
    限公司之陳報狀在卷可考，詎迄今仍未給付被害人賠償金，
    其違反判決所定負擔之情節自屬重大甚明，足認受刑人未確
    實履行前開緩刑所定之負擔，違反情節重大，本院認受刑人
    原宣告之緩刑顯難收其預期效果，而有執行刑罰之必要。故
    聲請人主張受刑人有刑法第75條之1 第1 項第4 款之事由，
    聲請撤銷緩刑，核無不合，應予准許。
據上論斷，應依刑事訴訟法第476 條，刑法第75條之1 第1 項第
4 款規定，裁定如主文。
中    華    民    國    99    年    1     月    20    日
                  刑事第八庭法  官  陳俞婷
以上正本證明與原本無異。
如不服本裁定應於送達後5日內向本院提出抗告狀 。
                            書記官  郭娜羽
中    華    民    國    99    年    1     月    20    日


司法院資訊處製作；財團法人民間司法改革基金會備份。
